【裁判字號】    92,交聲,1007
【裁判日期】    920903
【裁判案由】    違反道路交通管理處罰條例聲明異議
【裁判全文】
臺灣臺北地方法院交通事件裁定                  九十二年度交聲字第一００七號
    異議人即  甲○○  男  四十.
    受處分人
右列異議人因違反道路交通管理處罰條例案件，對於台北市交通事件裁決所九十二年
八月六日北市裁三字第裁二二─ＡＦ0000000號裁決書（原處分：台北市政府
警察局北市警交大字第ＡＦ0000000號舉發違反道路交通管理事件通知單），
聲明異議，本院裁定如左：
      主  文
異議駁回。
      理  由
一、聲明異議理由略以：異議人甲○○於民國九十二年五月二十八日上午十時三十二
    分許，駕駛車號ＢＭ─八五六二號自小客車，行經台北市○○○路與萬盛街口，
    ，當時正值交通尖峰時段，倘異議人車輛闖紅燈，為何萬盛街口機車及汽車仍停
    留原處，雖採證相片拍攝異議人車輛通過停止線時已轉換為紅燈，但異議人當時
    係處於黃燈狀態通過該路口，並非故意闖紅燈，本件裁決自屬錯誤，請准予撤銷
    裁決。
二、按汽車行駛至交岔路口，其行進應遵守燈光號誌或交通警察之指示，道路交通安
    全規則第一百零二條第一項第一款定有明文。而汽車駕駛人，行經有燈光號誌管
    制之交岔路口闖紅燈者，依道路交通管理處罰條例第五十三條規定處罰新台幣一
    千八百元以上五千四百元以下罰鍰。訊據異議人甲○○固不否認於前揭時、地駕
    駛車號ＢＭ─八五六二號自小客車，行經台北市○○○路五段與萬盛街十字路口
    等事實，惟辯稱：伊駕車可能搶黃燈，並非闖紅燈，否則萬盛街車輛早已啟動，
    不可能停在原處不動云云。經查，依據卷附之採證相片二幀所示，當時號誌燈為
    紅燈，第一張採證相片號誌轉換成紅燈已有一．０四秒等情，業據台北市政府警
    察局文山第二分局九十二年七月十八日北市警文二分交字第０九二六一五六三八
    ００號函覆在卷，經核與採證相片上所標示轉換紅燈號誌時間相符，堪予採信。
    而異議人於本院訊問時陳稱：伊當時車速大約四、五十公里等語（見本院九十二
    年八月二十九日訊問筆錄），根據時速四十公里計算，車行每秒可達十一．一公
    尺，若依異議人所辯係在黃燈轉換紅燈之間通過路口云云，則異議人搶黃燈最後
    一秒通過該路口，車輛至少已超過停止線十一．一公尺之遙，不可能只有後車身
    剛通過停止線一、二公尺即遭拍照舉發情事發生，可見異議人前開辯詞，顯與實
    情不合，不足為採。又異議人車輛既在前開路口號誌轉換紅燈一．０四秒後仍強
    行通過，衡諸用路人行車習慣而言，在這一、二秒短促時間內，萬盛街口停等區
    車輛只能等待異議人車輛及其同向前方小巴士、計程車通過該路口後，才能往前
    行駛，避免發生衝撞危險甚明，雖異議人據此爭執該路口號誌剛轉換部分，固非
    無據，但其駕車通過該路口前一秒號誌已轉換為紅燈，卻強行駕車通過之事實，
    自屬闖紅燈之違規事由，洵堪認定。台北市交通事件裁決所依以異議人違反道路
    交通管理處罰條例第五十三條規定及違反道路交通事件統一裁罰標準表，裁罰異
    議人新台幣二千七百元，核無不當。異議人執前詞聲明異議，顯無理由，應予駁
    回。
據上論斷，應依道路交通案件處理辦法第十九條，裁定如主文。
中      華      民      國    九十二    年      九      月      三      日
                              臺灣臺北地方法院交通法庭
                                  法    官  傅  中  樂
右正本證明與原本無異。
如不服本裁定，應於送達後五日內，向本院提出抗告狀。
                                  書 記 官  陳  靜  君
中      華      民      國    九十二    年      九      月      四      日


司法院資訊處製作；財團法人民間司法改革基金會備份。
